臺灣高雄地方法院刑事判決　　　　　　　96年度易字第1017號
公　訴　人　臺灣高雄地方法院檢察署檢察官
被　　　告　乙○○
上列被告因違反保護令案件，經檢察官提起公訴（95年度偵字第
31085 、33088 號），嗣因被告就被訴事實為有罪之陳述，經本
院合議庭裁定由受命法官獨任依簡式審判程序審理，判決如下：
    主  文
乙○○違反法院依家庭暴力防治法第14條第1 項所為之禁止實施
家庭暴力行為之裁定，累犯，處有期徒刑伍月。又違反法院依家
庭暴力防治法第14條第1 項所為之禁止實施家庭暴力行為及遠離
住居所之裁定，累犯，處有期徒刑陸月。應執行有期徒刑玖月。
    事  實
一、乙○○前因家庭暴力防治案件，經本院以94年易字第646 號
    判處有期徒刑7 月，經上訴駁回確定，而於民國於95年6 月
    14日執行完畢。乙○○係丙○○○之子，2 人間具有家庭暴
    力防治法第3 條第3 款所定之直系血親之家庭成員關係。乙
    ○○前經本院家事法庭認其對丙○○○實施家庭暴力行為，
    於民國95年年11月14日以95年度家護字第1252號民事通常保
    護令裁定，令其不得對聲請人丙○○○實施身體或精神上不
    法侵害之行為及直接或間接之騷擾、通話、通信之聯絡行為
    ；並應於95年11月27日12時前，遷出聲請人之住所，並將全
    部鑰匙交付聲請人，及遠離前開處所至少100 公尺。而該裁
    定業經高雄市政府警察局阿蓮分駐所警員葉忠和於同年11月
    23日，在高雄縣阿蓮鄉之「清和宮」向其執行保護令而收受
    知悉。詎仍不知遵守，竟基於違反前開通常保護令之犯意，
    分別於（一）95年11月24日下午1 時許，前往在其高雄縣阿
    蓮鄉○○村○○路211 之22號住處，以穢語「破雞歪、臭雞
    歪」辱罵丙○○○，以此方式對丙○○○為精神上不法之侵
    害，經丙○○○報警而查獲。（二）於同年12月14日晚上7
    時20分許，乙○○又前往上開處所，以前開穢詞辱罵丙○○
    ○，對丙○○○為精神上不法之侵害行為，並違反上開保護
    令命其遠離丙○○○住處之裁定內容，嗣於同日經丙○○○
    報警查獲。
二、案經高雄縣政府警察局湖內分局報告臺灣高雄地方法院檢察
    署檢察官偵查起訴。
    理  由
一、本件被告所犯係死刑、無期徒刑、最輕本刑為3 年以上有期
    徒刑以外之罪，其於準備程序中就被訴事實為有罪之陳述，
    經法官告知簡式審判程序之旨，並聽取公訴人及被告之意見
    後，本院合議庭認宜進行簡式審判程序，依刑事訴訟法第
    273 條之1 合議裁定由受命法官獨任進行簡式審判程序，合
    先敘明。
二、上揭事實，業據被告乙○○於本院審理時自白不諱，核與證
    人即被害人丙○○○於警詢之證述、高雄市政府警察局湖內
    分局阿連分駐所執行保護令員警葉中和於偵查中之證述相符
    ，並有95年度家護字第1252號民事通常保護令、保護令執行
    紀錄表各1 份在卷可稽，足認被告之自白與事實相符，堪予
    採信。從而，本件事證明確，被告犯行洵堪認定，應予依法
    論科。
三、按家庭成員間實施身體或精神上不法侵害之行為，即屬「家
    庭暴力」，家庭暴力防治法第2 條第1 項定有明文。又所謂
    精神上不法之侵害，只藉由破壞東西或虐待寵物，甚至以自
    殺、脅迫被害人為不想作之事，及干擾被害人之生活作息、
    社會關係，或以言語傷害被害人之自尊及否定其感受、想法
    等是。又家庭暴力防治法第13條、第50條第1 、2 款業經修
    改，於96年3 月30日生效，其中同法第13條第1 項第1 、4
    款，調整項次為第14條第1 項第1 、4 款，另同法第50條第
    1 、2 款則配合前開條文修改，及調整條號項次為第61條，
    均無涉刑罰權內容利或不利之變更，尚無刑法第2 條法律變
    更之適用，應逕依中央法規標準法適用現行之新法。本件被
    告與被害人為母子，屬家庭暴力防治法第3 條第3 款所定之
    家庭成員，且被告為被害人所聲請法院依家庭暴力防治法核
    發通常保護令之相對人，其於收受並被執行保護令後，分別
    （一）於95年11月24日進入被害人住處（尚未違反遠離被害
    人住處之命令）並對於被害人辱罵，係違上開保護令命被告
    不得對被害人實施精神上不法侵害之家庭暴力行為；（二）
    於95年12月14日進入被害人住處辱罵被害人，屬違反上開保
    護令命被告不得對被害人實施精神上不法侵害之家庭暴力行
    為及應遠離住居所之行為。核其所為，犯罪事實（一）部分
    係犯家庭暴力防治法第61條第1 款之違反保護令罪；犯罪事
    實（二）部分係犯同條第1 款、第4 款之違反保護令罪。被
    告同次違反保護令裁定禁止之行為雖有數款，然仍屬違反同
    一保護令所禁止之行為，侵害同一保護令效力之單一法益，
    應僅論以一違反保護令罪。被告先後2 次違反保護令之犯行
    ，犯意各別，應予分論併罰。被告前因家庭暴力防治案件，
    經本院以94年易字第646 號判處有期徒刑7 月，經上訴駁回
    確定於95年6 月14日執行完畢，有臺灣高等法院被告前案紀
    錄表在卷可憑，其於前開有期徒刑執行完畢後5 年內，故意
    再犯有期徒刑以上之本罪，均為累犯，依刑法第47條第1 項
    之規定，加重其刑。爰審酌被告前已多次因家庭暴力防治案
    件，經本院判刑確定，有臺灣高等法院被告前案紀錄表在卷
    可稽，卻仍於收受上開保護令後，輕忽其效力，違反法院之
    禁止裁定，致被害人受有精神上之痛苦，其行為實有不該，
    惟其犯後尚知坦承犯行，態度尚可，其雖進入被害人住處對
    被害人為辱罵行為，惟除此之外，未再對被害人為其他家庭
    暴力行為等一切情狀，分別量處如主文所示之刑，並定其應
    執行之刑。
據上論斷，應依刑事訴訟法第273 條之1 第1 項、第299 條第1
項前段，家庭暴力防治法第61條第1 款、第4 款，刑法第11條前
段、第47條第1 項、第51條第5 款，判決如主文。
本案經檢察官甲○○到庭執行職務。
中　　華　　民　　國　　96　　年　　4 　　月　　23　　日
                  刑事第十五庭  法　官  梁淑美
以上正本證明與原本無異。
如不服本判決，應於收受送達後10日內向本院提出上訴書狀。
中　　華　　民　　國　　96　　年　　4 　　月　　23　　日
 　　　　　　　　　　　　       書記官  林麗文
附錄本判決論罪之法條：
家庭暴力防治法第61條
違反法院依第14條第1 項、第16條第3 項所為之下列裁定者，為
本法所稱違反保護令罪，處3 年以下有期徒刑、拘役或科或併科
新臺幣10萬元以下罰金：
一、禁止實施家庭暴力。
二、禁止騷擾、接觸、跟蹤、通話、通信或其他非必要之聯絡行為。
三、遷出住居所。
四、遠離住居所、工作場所、學校或其他特定場所。
五、完成加害人處遇計畫。
